【裁判字號】    97,易,1760
【裁判日期】    971114
【裁判案由】    竊盜
【裁判全文】
臺灣臺南地方法院刑事判決              97年度易字第1760號
公  訴  人  臺灣臺南地方法院檢察署檢察官
被      告  乙○○
                    樓（現於國防部臺南監獄執行另案）
上列被告因竊盜案件，經檢察官提起公訴（97年度偵字第8802號）
，本院判決如下：
    主  文
乙○○竊盜，處有期徒刑伍月，如易科罰金以新台幣壹仟元折算
壹日。
    事  實
一、乙○○前有多次違反毒品危害防制條例、槍砲等前科（尚未
    構成累犯），詎其仍不知悔改，竟基於意圖為自己不法所有
    之竊盜犯意，於96年10月7日上午某時，在臺北縣板橋市○
    ○路224號前，以不詳方式竊得丙○○所有車牌號碼6029-KD
    號自用小客車，事後駕駛該車至臺北縣新店市○○路2巷34
    弄口棄置。嗣經丙○○發現汽車失竊報警處理後為警尋獲該
    車，並經勘察採證後在車內後照鏡鏡面發現乙○○右拇指指
    紋1枚，始查悉上情。
二、案經臺北縣政府警察局新店分局報告臺灣板橋地方法院檢察
    署呈請臺灣高等法院檢察署檢察長令轉台南地方法院檢察署
    偵查起訴。
    理  由
壹、程序部分：
    本件之卷證資料，公訴人、被告均同意作為證據，表示沒有
    爭執，且迄於言詞辯論終結前亦未聲明異議。本院審酌該證
    據資料作成時之情況，核無違法取證或其他瑕疵，且為證明
    本件犯罪事實所必要之重要關係事項，認為以之作為證據為
    適當，上開具傳聞性質之相關證據資料，自得作為證據。
貳、實體部分：
一、訊據被告否認上情，於警詢時辯稱：我騎車時，會隨意扳路
    旁車輛的後照鏡，但是不會碰到後照鏡鏡面云云；復於本院
    審理時辯稱：車子不是我偷的，但我可能搭我過我朋友的車
    子，我知道是我朋友偷的，我不知道那位朋友的名字，我只
    知道他的外號叫「阿峰」（音譯），因為「阿峰」來找我，
    載我出去。而且之前我有施用毒品，會長痘痘，我都會擠青
    春痘，所以才會去調整後照鏡，以致於後照鏡上會留下指紋
    云云。經查：
（一）證人即被害人丙○○於警詢證述：「96年10月7日上午8時
      許在臺北縣板橋市○○路224號前發現其車牌號碼6029-KD
      號自用小客車失竊」等語（見板橋地方法院檢察署97年度
      偵字第6035號偵查卷第6-7頁），並有贓物認領保管單1紙
      （見同卷第18頁），足認該車確於斯時遭竊。
（二）證人即被害人丙○○復於偵查證述：「上揭失竊自用小客
      車尋獲後曾會同員警採證，採得1枚指紋，採得位置是在
      車內有一後照鏡上，該後照鏡原係安裝於車內駕駛座上方
      ，後被取下放在排檔桿旁」等語（見同卷第43頁），並有
      新店分局丙○○汽車遭竊案現場勘察報告暨刑案場圖附卷
      足稽（見同卷第27、28頁），據上開證人所證，顯見本件
      採證過程，係依證人發現失車後，經採證之員警當場於該
      自小客車車內採證，而該枚指紋既係於自小客車內採得，
      可知留下該枚指紋之人應曾進入該自小客車內。故被告辯
      稱：伊騎車時，會隨意扳路旁車輛的後照鏡，因而留下該
      枚指紋並不足採。
（三）再者該枚指紋經送請內政部警政署刑事警察局鑑定，鑑定
      結果確與被告右拇指指紋相符，此有該局96年11月28日刑
      紋字第0960179209號鑑驗書1紙附卷足參（見同卷第8-11
      頁），故而確定被告確實曾進入該自小客車車內，並碰觸
      該後照鏡。復而被告與證人並不認識，當無嫌隙，亦可排
      除因證人與被告有所嫌隙，取得被告指紋後，棄於該車，
      欲誣指被告之可能。雖被告於審理時復為伊是為擠青春痘
      ，調整後照鏡，以致於後照鏡上會留下指紋之辯解，然自
      小客車之後照鏡，為駕駛駕車時觀看車後狀況所不得欠缺
      之配備，倘被告非駕車之人，絕無輕易扳動後視鏡之可能
      ，故被告辯稱伊僅為該自小客車之乘車亦不符常理。
（四）況被告雖辦稱：該自小客車是朋友「阿峰」（音譯）偷的
      ，然被告並無法供出「阿峰」（音譯）之真實姓名及其年
      籍資料，顯係卸責之詞，亦無足採。
（五）綜上觀之，被告無法供出竊車之人之真實姓名，而其確實
      進入該車駕乘，期間並曾扳動後視鏡調整視野角度，足認
      被告應為竊車之人。
四、核被告所為係犯係犯刑法第320條第1之竊盜罪。爰審酌被告
    年輕力壯，竟欲不勞而獲，及其竊得之財物價值，並參酌被
    告於本院所為之辯解，毫無悔意等情，量處如主文所示之刑
    ，並諭知易科罰金之折算標準。至檢察官起訴書雖認被告前
    因涉犯毒品案件，經法院判處有期徒刑3月，經易科罰金執
    行完畢，應成立累犯，然經本院調閱臺灣板橋地方法院97年
    度聲減字第450號裁定，該罪已減刑並與他罪重定應執行之
    刑，故尚未執畢，並不成立累犯，併附敘明。
據上論結，應依刑事訴訟法第299條第1項前段，刑法第320條第1
項、第41條第1項，刑法施行法第1條之1，判決如主文。
本案經檢察官甲○○到庭執行職務。
中    華    民    國    97    年    11    月    14    日
                  刑事第九庭  法  官  蔡奇秀
以上正本證明與原本無異。
如不服本判決應於收受本判決後10日內向本院提出上訴書狀，並
應敘述具體理由。其未敘述上訴理由者，應於上訴期間屆滿後20
日內向本院補提理由書狀（均須按他造當事人之人數附繕本）「
切勿逕送上級法院」。
                              書記官  蕭伊舒
中    華    民    國    97    年    11    月    14    日
附錄法條
中華民國刑法第320條第1項
意圖為自己或第三人不法之所有，而竊取他人之動產者，為竊盜罪，處
 5 年以下有期徒刑、拘役或 5 百元以下罰金。


司法院資訊處製作；財團法人民間司法改革基金會備份。
